# 关于房地产企业售楼处和样本间成本核算的问题

提问人：xiaotianwangzi 时间：2012-05-03 10:57:43
有一家房地产企业，其售楼处和样板间是独立的一栋，独立于主体建筑的，并计划拆除的，其发生的装饰建安成本应该放在开发成本核算还是一次性进销售费用？

回答人：chenyiwei
售楼处和样板间搭建的目的是为了促进销售，本身并不改变用于销售的楼盘的状态，所以其折旧可以计入销售费用，而不是营业成本。折旧期限是预计的开盘销售期间。但如果销售业绩不佳，则这部分专门为了销售而搭建的设施（如预计使用年限在一年以上的，可以确认为固定资产）是应计提减值准备的。

提问人：lbwl 时间：2013-12-09 15:09:28
陈版的意思是这种以后将拆除的售楼处先计入固定资产？只是一般开盘销售日期不好估计，实务中有点不好处理

回答人：chenyiwei
建造时先计入固定资产，在预计销售期间（也就是该处临时建筑的预计保留时间）内计提折旧，折旧计入销售费用。由于此类销售一般是刚开盘时较大，其后逐步减少，所以可以考虑适当缩短折旧年限。